臺灣高等法院刑事判決
108年度上訴字第4207號
上  訴  人  
即  被  告  巫漢煬



上列上訴人因違反毒品危害防制條例案件，不服臺灣桃園地方法
院108年度審訴字第805號，中華民國108年7月31日第一審判決（
起訴案號：臺灣桃園地方檢察署108年度毒偵字第19號），提起
上訴，本院判決如下：
    主  文
上訴駁回。                 
    理  由
一、按刑事訴訟法第350條、第361條、第362條、第367條規定，
    不服地方法院之第一審判決而上訴者，須提出上訴書狀，並
    應敘述具體理由，為上訴必備之程式；其所提出之書狀未敘
    述上訴理由，或僅曾以言詞陳述上訴理由者，均應於上訴期
    間屆滿後20日內補提理由書於第一審法院。第一審法院經形
    式審查，認逾期未補提上訴理由者，應定期間先命補正，逾
    期未補正者，為上訴不合法律上之程式，應以裁定駁回。倘
    已提出上訴理由，但所提非屬具體理由者，則由第二審法院
    以上訴不合法律上之程式，判決駁回。所謂具體理由，須就
    不服判決之理由為具體之敘述而非空泛之指摘，倘僅泛言原
    判決認事用法不當、採證違法或判決不公、量刑失之過重或
    輕縱等空詞，而無實際論述內容，即無具體可言，難謂已敘
    述具體理由（最高法院106年度第8次刑事庭會議決議參照）
    。是不服地方法院之第一審判決而上訴者，須提出上訴書狀
    ，且應於上訴書狀本身內敘明上訴之具體理由，如不能認係
    具體理由者，上訴即非合法。
二、本件上訴人即被告巫漢煬（下稱被告）不服原判決，提起上
    訴，其上訴意旨略稱：伊於犯罪被發覺前，主動向警方自首
    有同時施用第一級毒品、第二級毒品犯行，應生全部自首效
    力，就伊所為本件犯行予以減輕其刑云云。
三、惟查：按量刑係法院就繫屬個案犯罪之整體評價，為事實審
    法院得依職權自由裁量之事項，量刑判斷當否之準據，應就
    判決之整體觀察為綜合考量，並應受比例原則等法則之拘束
    ，非可恣意為之，致礙其公平正義之維護，必須兼顧一般預
    防之普遍適應性與具體個案特別預防之妥當性，始稱相當。
    苟已斟酌刑法第57條各款所列情狀，而未逾越法定刑度，如
    無偏執一端，致有明顯失出失入之恣意為之情形，上級審法
    院即不得單就量刑部分遽指為不當或違法。查原判決除依憑
    被告之自白、桃園市政府警察局平鎮分局檢體紀錄表、桃園
    市○○○○○○鎮○○○○○○○○○○○○○○○號對照表（尿液檢體編號：107
    F-421號）、台灣檢驗科技股份有限公司濫用藥物實驗室─台
    北於107年11月22日出具之UL/2018/B0000000號濫用藥物檢
    驗報告等證據資料，認定被告施用第ㄧ級毒品、第二級毒品
    犯行明確，而以一行為同時觸犯上揭2罪名，為想像競合犯
    ，應依刑法第55條規定，從一重以施用第一級毒品罪處斷外
    ，並就如何量定被告宣告刑之理由，業已審酌被告被告前⑴
    於103年間，因公共危險案件，經原審法院以103年度壢交簡
    字第1798號判處有期徒刑5月，嗣經上訴，由原審法院以104
    年度交簡上字第56號判決駁回確定；⑵於103年間，因竊盜案
    件，經原審法院以103 年度壢簡字第1566號判處有期徒刑5
    月確定；⑶於103年間，因施用毒品案件，經原審法院以103
    年度審訴字第1733號判處有期徒刑10月確定；嗣前開⑴至⑶所
    示之罪，經原審法院以104年度聲字第3392號裁定定應執行
    刑為有期徒刑1年7月確定，於105年8月26日縮短刑期假釋併
    付保護管束出監，後其前開假釋遭撤銷，復入監執行殘刑4
    月又20日，於106年11月23日縮刑期滿執行完畢出監乙節，
    有本院被告前案紀錄表在卷可稽，其於受有期徒刑之執行完
    畢後，5年以內故意再犯本案有期徒刑以上之罪，為累犯，
    另依司法院釋字第775號解釋所示，為避免發生罪刑不相當
    之情形，法院就該個案依該解釋意旨，裁量是否加重最低本
    刑，原審考量本件被告上開構成累犯之犯罪紀錄，當中不乏
    與本案施用毒品犯罪類型完全相同者，足徵被告對刑罰反應
    力之薄弱、戒毒意志顯不夠堅定，是認本件適用刑法第47條
    累犯加重之規定加重其最低本刑，並無罪刑不相當之情事，
    爰依刑法第47條第1 項規定，就本案被告所犯之罪，加重其
    刑；復審酌本件被告雖於為警盤查之際暨嗣後警詢時，僅向
    員警自首並坦承其有施用第二級毒品甲基安非他命等情，有
    桃園市政府警察局平鎮分具刑事案件移送書及調查筆錄各1
    份可考，惟本件被告係同時施用第一級毒品、第二級毒品，
    屬裁判上一罪關係之犯罪，被告顯係於本件之全部施用毒品
    犯行未被職司犯罪偵查之機關、公務員發覺前已自承有同時
    施用第一級毒品、第二級毒品此舉之其中部分犯行，是當仍
    生全部自首之效力，爰依刑法第62條前段之規定，予以減輕
    其刑，並依法先加後減之；再審酌被告明知毒品對身心危害
    甚鉅，且易滋生其他犯罪並進而危害社會安全，竟無視國家
    對於杜絕毒品犯罪之禁令而為本案施用毒品犯行，所為非當
    ，惟考量施用毒品所生危害，乃自戕身心健康為主，尚未直
    接危及他人，暨施用毒品者均具有相當程度之生理成癮性及
    心理依賴性，其犯罪心態與一般刑事犯罪之本質並不相同，
    應側重適當之醫學治療及心理矯治為宜，非難性較低，且被
    告已坦承犯行，犯後態度尚佳，兼衡其本案犯行係採一次同
    時施用二種毒品之方式為之，足徵其沾染毒癮之深、戒毒意
    志顯然不堅，與被告教育程度為專科肄業、家庭經濟狀況小
    康等一切情狀，認被告施用第一級毒品，累犯，處有期徒刑
    10月，從形式上觀之，核原審量刑並無濫用量刑權限，亦無
    其他失出或失入之違法或失當之處。茲原判決業已充分考量
    被告係自首本件犯行，依刑法第62條規定，予以減刑，並審
    酌其前案紀錄曾因施用毒品案件經判處有期徒刑10月、其所
    為犯行屬累犯，應依法加重其刑，及刑法第57條各款與上開
    情狀，依職權裁量科刑，尚未逾越法定範圍，又未濫用其職
    權，自不得遽指為違法。被告上訴意旨認其應依自首之規定
    予以減輕其刑，業經原審予以審酌減刑，其上訴理由顯非依
    據卷內既有訴訟資料或提出新事實、新證據，指摘或表明第
    一審判決有何採證認事、用法或量刑等足以影響判決本旨之
    不當或違法，自形式上觀察，核非足以動搖原判決之具體理
    由，揆諸前揭敘明，應認其上訴為不合法律上之程式，爰不
    經言詞辯論，逕予駁回。
據上論斷，應依刑事訴訟法第367 條前段、第372 條，判決如主
文。
中　　華　　民　　國　　108 　年　　12　　月　　30　　日
                  刑事第十一庭  審判長法　官　楊力進
                              　　    法　官　許文章
                              　    　法　官　沈君玲
以上正本證明與原本無異。
如不服本判決，應於收受送達後10日內向本院提出上訴書狀，其
未敘述上訴之理由者並得於提起上訴後10日內向本院補提理由書
（均須按他造當事人之人數附繕本）「切勿逕送上級法院」。
                                  　　書記官　彭于瑛
中　　華　　民　　國　　108 　年　　12　　月　　30　　日